臺灣桃園地方法院民事裁定　九十一年度訴字第一五四四號
　　原　　　告　壬○○
　　　　　　　　邱柏岡即邱顯.
　　　　　　　　庚○○
　　　　　　　　甲○○
　　　　　　　　辛○○
　　　　　　　　邱得瑋即邱顯.
　　　　　　　　丁○○
　　　　　　　　丙○○
　　　　　　　　乙○○
　　　　　　　　己○○
　　　　　　　　戊○○
　　　　　　　　癸○○
　　複代 理 人　陳淑瓊
　　被　　　告　中南海建設有限公司
　　法定代理人　劉添富
右當事人間請求履行契約事件，本院裁定如左：
    主      文
原告之訴及假執行之聲請均駁回。
訴訟費用由原告負擔。
    理      由
一、本件原告起訴意旨略以：原告本以所共有坐落桃園縣八德市○○○段四五一之一
    二號等五筆土地與被告合建「向榮天地別墅」工地房、地乙批，兩造並於民國八
    十二年二月二十二日就上述工地之部分房地（即編號一、十、十六號三棟）簽立
    委託銷售契約書，由原告委託被告負責將上述房、地予以出賣，出賣所得款項則
    依簽約款、工程款及貸款三期交付原告。惟查被告已於八十三年九月三十日即已
    將編號十之房、地出賣予訴外人邱張素雲，其後被告並已辦理交屋完畢，足見被
    告已收取全部之房、地價款，然被告迄今仍未依約將所收取之價款扣除被告應得
    部分（二百五十三萬七千二百九十元）後之餘額即新台幣四百三十六萬二千七百
    十元交付予原告。為此，提起本件訴訟等語。
二、按解散之公司除因合併、分割或破產而解散外，應行清算；解散之公司，於清算
    範圍內，視為尚未解散，此公司法第二十四條、第二十五條分別定有明文。亦即
    公司因解散，其權利能力即受限制，而縮小在清算範圍內。又上開規定依公司法
    第二十六條之一規定，於公司經中央主管機關撤銷或廢止登記者準用之。次按公
    司之清算，除公司法或章程另有規定，或經股東決議另選清算人者外，以全體股
    東為清算人；公司之清算人，在執行職務範圍內，為公司之負責人，公司法第一
    百十三條、第七十九條及第八條第二項復定有明文（最高法院八十三年度台上字
    第四二九號裁判意旨參照）。查本件被告公司業經經濟部於八十九年一月三十一
    日以經八九中字第六六０二三六號函撤銷公司登記在案之事實，有原告所提出之
    被告公司設立登記事項卡及經濟部八十九年一月三十一日經八九中字第六六０二
    三六號函各一份在卷可按，且為原告所不爭執，依公司法第二十六條之一準用同
    法第二十四條、第二十五條規定，被告公司即應行清算，且僅於清算範圍內，始
    視為尚未解散。另參照上開說明，倘被告公司章程無另行規定，股東又未另為決
    議選任清算人者，依公司法第一百十三條準用同法第七十九條、第八條第二項規
    定，即應以全體股東為清算人而為被告公司之代表人。然原告提起本件訴訟卻仍
    以被告公司經撤銷登記前之原負責人即董事劉添富為法定代理人，且無章程規定
    或另經股東決議，揆諸前揭說明，其代理即非適法。嗣經本院於民國九十一年九
    月五日當庭裁定命原告於五日內補正被告之合法代理人後，原告雖於九十一年九
    月十日提出書狀陳報清算人以資補正，但因原告所陳報者仍係以原法定代理人劉
    添富為清算人，且無公司法或章程另有規定或經股東決議，尚與公司法第一百十
    三條、第七十九條有關清算人之規定不符，自難認其代理權之欠缺業經補正。從
    而，本件原告之訴即難認為合法，應予駁回。
三、原告之訴已經駁回，其假執行之聲請已失所附麗，應併予駁回。
四、依民事訴訟法第二百四十九條第一項第四款、第九十五條、第七十八條、第八十
    五條第一項前段，裁定如主文。
中　　　華　　　民　　　國　　九十一　　年　　　十　　　月　　 十四 　　日
                                臺灣桃園地方法院民事第一庭
~B法　　　官　黃若美
右正本證明與原本無異
如不服本裁定，應於送達後十日內向本院提出抗告狀，並應繳納抗告費新台幣四十五
元。
中　　　華　　　民　　　國　　九十一　　年　　　十　　　月　　 二十一 　　日
~B法院書記官　劉德壽
